【裁判字號】    95,易,39
【裁判日期】    950425
【裁判案由】    竊盜等
【裁判全文】
臺灣屏東地方法院刑事判決                95年度易字第39號
公  訴  人  臺灣屏東地方法院檢察署檢察官
被      告  甲○○
                    另案在臺灣屏東看守所羈押中
            丙○○
上列被告等因竊盜等案件，經檢察官提起公訴（94年度偵字第50
12號），本院判決如下：
    主  文
甲○○連續攜帶兇器竊盜，處有期徒刑捌月。扣案之花剪壹支沒
收。
丙○○故買贓物，處有期徒刑肆月，如易科罰金，以佰元折算
壹日。
    事  實
一、甲○○意圖為自己不法之所有，並基於加重竊盜之概括犯意
    ，先於民國94年9 月15日14時許，攜帶其所有客觀上具有危
    險性，足以危害人之生命、身體安全，可供兇器使用之花剪
    1 支，至位於屏東縣里港鄉○○段1087地號之工寮，以該花
    剪剪斷戊○○所有之電纜線1 條（長約180 公分）而竊取之
    ，得手後，即將所竊得之電纜線剪成3 段（每段長約60公分
    ），復以香蕉刀削去電纜線之塑膠外皮而抽取電纜線內之紅
    銅線，並於翌日即94年9 月16日14時許，持上開紅銅線至丙○○所經營位於屏東縣里港鄉○○村○○路2 號之建興舊貨
    場，欲出售予丙○○，丙○○明知甲○○所持之紅銅線係屬
    來路不明之贓物，竟基於故買贓物之犯意，以新臺幣（下同
    ）240 元之與市場價格顯不相當價格，向甲○○故買上開紅
    銅線。甲○○復承前揭竊盜犯意，於94年10月11日8 時50分
    許，至位於屏東縣里港三廓村江南巷2 之4 號之盛裕砂石場
    ，徒手竊取丁○○（起訴書誤載為蔡仕龍）所有之油壓千斤
    頂2 顆、重力彈簧1 座，得手後，正欲離去之際，為丁○○
    發現後報警處理，嗣經警據報於同日10時10分許在上開處所
    當場逮捕甲○○，經甲○○之同意而在其位於屏東縣里港鄉
    ○○村○○路9 號住所執行搜索，並扣得其所有之花剪1 支
    ，甲○○復供承其曾將所竊得之紅銅線出售予丙○○，始循
    線查知上情。
二、案經高雄縣政府警察局旗山分局報請臺灣屏東地方法院檢察
    署檢察官偵查起訴。
    理  由
一、關於證據能力之意見：
  (一)被告甲○○、丙○○、證人即被害人戊○○、丁○○於警詢
    時之陳述與證述，其性質雖均屬傳聞證據，且查無符合刑事
    訴訟法第159 條之1 至之4 之情形，惟渠等於警詢時所為之
    上開陳述與證述，業經於本院於審判程序時予以提示並告以
    要旨，且各經檢察官、被告甲○○、丙○○表示意見，當事
    人已知上述筆錄乃傳聞證據，且均未於言詞辯論終結前對該
    等筆錄內容異議，是渠等於警詢時之陳述與證述依刑事訴訟
    法第159 條之5 之規定，得為證據。
  (二)再證人依法應具結而未具結者，其證言不得作為證據，刑事
    訴訟法第158 條之3 規定甚明，查其立法理由旨在擔保該證
    人之證言，係據實陳述之可信性，故未依法具結者，依證據
    絕對排除法則，當然無證據能力，不得作為論罪之基礎，自
    不得因當事人於審判程序之同意，或未於言詞辯論終結前聲
    明異議而視為同意，即可認該未具結之證言得作為證據，亦
    即縱有同法第159 條之5 第1 、2 項之情形，亦應受同法第
    158 條之3 規定之限制，又共同被告對其他共同被告之案件
    而言，為被告以外之第三人，本質上屬於證人，自有上開規
    定之適用，最高法院著有94年度台上字第4298號判決意旨可
    資參照。查被告甲○○於94年10月11日，及被告甲○○、丙○○於94年11月17日偵查中陳述時（見偵卷第9 頁、第14頁
    ）均未經具結，且渠等無依法不得令具結之情形，揆諸上揭
    說明，渠等於偵查中之上開陳述，不得作為證明其他被告犯
    罪之證據。
二、上揭事實，業據被告甲○○於警詢時、偵查中及本院審理時
    均坦承不諱，核與共同被告丙○○、證人即被害人戊○○、
    丁○○於警詢時陳述及證述之情大致相符，並有花剪1 支扣
    案可稽，復有贓物認領保管單2 紙及照片21幀在卷足憑，堪
    認被告甲○○之自白與事實相符，事證明確，被告甲○○之
    竊盜犯行洵堪認定。
三、訊據被告丙○○固坦承曾於上揭時地向被告甲○○買受其所
    持有之紅銅線之事實，惟矢口否認有何故買贓物之犯行，辯
    稱：甲○○賣紅銅線時神情很自然、沒有緊張的情形，且甲○○說紅銅線是撿來的，該等紅銅線是舊的，伊不知道是贓
    物云云。經查：
  (一)被告丙○○向被告甲○○買受之紅銅線，係被告甲○○所竊
    取等情，業據被告甲○○、證人即被害人戊○○於警詢時陳
    述與證述明確，並有贓物認領保管單1 紙及照片數幀附卷可
    稽，則該紅銅線自屬他人財產犯罪所得之贓物無訛。
  (二)證人即共同被告甲○○於本院審理時結證稱：本件是伊去砂
    石場竊盜時為警查獲，警察帶伊回家發現伊家有電纜線的外
    皮，伊就承認也有偷電纜線，電纜線賣給丙○○，因為丙○○在開回收場，且該處離伊家很近，所以賣到該處，丙○○
    沒有問伊東西來源，伊之前說賣的時候很緊張，是因為伊怕
    丙○○知道那是贓物，而不讓伊賣，不知道到其他間舊貨商
    賣東西需要證件，伊沒有去過別間賣，伊是聽別人說別間舊
    貨商需要證件，所以伊不敢去，此外，伊聽別人講說丙○○
    收舊貨不需要證件，所以伊才去賣給他，伊賣給丙○○只有
    這1 次，當時賣電線給丙○○時，他就拿去秤重，伊背對丙○○，不敢讓他看到，丙○○也沒問伊任何事情，銅線是剝
    外皮後馬上拿去賣，外表亮亮新新的，有將銅線剪成1 小段
    ，每段差不多50到60公分，丙○○沒有問伊銅線何處而來，
    之前沒有賣過舊貨給丙○○，這是第1 次去，之前丙○○沒
    有見過伊，伊賣給丙○○的銅線不是丙○○帶來的短短的那
    種銅線，是1 段50到60公分，總共有3 段等語（見本院卷第
    40頁、第41頁）；其於警詢時陳稱：伊竊盜電線所取銅線拿
    至屏東縣里港鄉1 處舊貨場販賣，伊不知道店名，但伊願意
    帶同警方前往取贓物，銅線有3 公斤重，共販賣得利240 元
    ，伊是於竊取隔日送至舊貨場販賣，是老闆向伊收購贓物，
    沒有任何登記或證明，伊帶同警方前往屏東縣里港鄉○○路
    2 號（建興行舊貨場），負責人為丙○○，就是向伊收購贓
    物銅線之人及地點，伊帶同警方沒有取出贓物，伊與丙○○
    沒有仇恨等語（見警卷第4 頁、第6 頁、第7 頁），又證人
    即查獲之警員乙○○於本院審理時結證稱：94年10月11日上
    午，丁○○發現甲○○在他的盛裕砂石場內偷東西，伊到現
    場時，甲○○已經被抓起來了，甲○○偷的東西有油壓千斤
    頂2 顆、重力彈簧1 座，渠等在現場有問甲○○家中是否還
    有贓物，有經甲○○同意後去他家搜索，渠等在甲○○家發
    現扣案物即一批電纜線外皮，如警卷第36頁照片所示，伊就
    問甲○○該批電纜線外皮如何而來，甲○○說去里港鄉○○
    段1087地號處竊取的，渠等有問甲○○銷贓到何處，甲○○
    說他把銅線賣到丙○○的舊貨場，並帶渠等到現場，到現場
    時丙○○有在場，渠等問丙○○，經丙○○表示甲○○有賣
    破銅爛鐵給他，在丙○○舊貨場沒有查獲甲○○所賣之紅銅
    線，丙○○的舊貨場也沒有帳冊或收舊貨的登記簿，丙○○
    沒有提出登記簿證明其收舊貨的狀況，依據甲○○之供述，
    甲○○竊取電纜線後隔日即賣給丙○○，而丙○○在警詢中
    所稱甲○○販賣的時間及販賣之物品與甲○○所述不符，甲○○與丙○○又無仇恨，渠等認為甲○○所述應該可信，丙○○沒有當場跟伊說哪些銅線是甲○○拿來賣的，如果有的
    話，渠等就會把它扣案等語（見本院卷第41頁反面、第42頁
    正面）。
  (三)被告甲○○於本院審理時之證述經核與其在警詢時之陳述一
    致，且與證人乙○○於本院審理時之證述相符，被告丙○○
    於本院審理時亦陳稱：與甲○○沒有仇恨，之前也不認識等
    語（見本院卷第44正面），足認被告甲○○之上開證述及陳
    述應與事實相符而可採信。是被告甲○○將所竊得之電纜線
    剝去塑膠外皮後，旋持其內之紅銅線出售予被告丙○○，該
    等紅銅線尚未經長時間之氧化及沾染灰塵等物，外觀上自非
    如被告丙○○所述之舊品，且紅銅線並非一般之居家舊貨商
    品，故客觀上已足以使人對該等紅銅線之來源起疑，又被告
    甲○○出售本件紅銅線時，其神情緊張且背對被告丙○○，
    已如上述，該等反應顯與一般人出售合法物品之反應不同，
    以被告自承從事舊貨商30、40年經歷之情（見本院卷第42頁
    ）觀之，被告丙○○主觀上亦應就該等紅銅線之來源有所懷
    疑，再被告丙○○於警詢時、偵查中及本院審理時均供稱：
    向甲○○收購本件紅銅線時沒有登記等語（見警卷第10頁、
    偵卷第15頁、本院卷第43頁正面），惟其於偵查中陳稱平常
    收購舊物時都有把收購的物品登載在帳簿內，剛好該次帳簿
    已登記完了，所以沒有登記等語（見偵卷第15頁）；於本院
    審理時供稱：知道電纜線被竊盜很多，知道收電纜線要注意
    ，登記簿在那次前1 個月剛好用完，舊貨商公會有說要設登
    記簿以自保等語（見本院卷第43頁正面），則被告丙○○關
    於向被告甲○○收購紅銅線為何未登記之所述前後已見矛盾
    ，可認被告丙○○應係明知被告甲○○所出售之紅銅線係贓
    物，為免遭查緝始未登載於簿冊內，綜上所述，被告丙○○
    所辯均與事實不符，不足採信，其應知悉向被告甲○○所收
    購之紅銅線係贓物，至為灼然，本件事證明確，被告丙○○
    之故買贓物犯行亦堪認定。
四、按刑法第321 條第1 項第3 款之攜帶兇器竊盜罪，係以行為
    人攜帶兇器竊盜為其加重條件，所謂兇器，其種類並無限制
    ，凡客觀上足對人之生命、身體構成威脅，具有危險性之兇
    器均屬之，本件被告甲○○竊取電纜線時所攜帶之花剪，為
    金屬製品，質地堅硬、銳利之物，足以對人之生命、身體造
    成威脅，可認定為兇器，是核被告甲○○所為，係犯刑法第
    321 條第3 款之攜帶兇器竊盜罪及刑法第320 條第1 項之普
    通竊盜罪。核被告丙○○所為，係犯刑法第349 條第2 項之
    故買贓物罪。被告甲○○所為上開攜帶兇器竊盜及普通竊盜
    未遂犯行，時間緊接、所犯係基本構成要件相同之罪名，顯
    係基於概括犯意反覆為之，為連續犯，應論以情節較重之攜
    帶兇器竊盜一罪，並依法加重其刑。又被告甲○○所竊取之
    電纜線係屬被害人戊○○所有，與公用事業無關，自無電業
    法第105 條之適用，併此敘明。爰審酌被告甲○○正值壯年
    ，不思正途營生，竟貪圖小利而為竊盜犯行，惟犯罪後坦承
    犯行，態度良好，並審酌被告丙○○不尊重他人財產權利，
    竟仍故買贓物使用，造成原所有權人追贓困難，且犯後仍飾
    詞冀圖卸責，未見悔意之犯後態度，及渠等之素行狀況、犯
    罪之目的、手段，犯罪所生之危害等一切情狀，分別量處如
    主文所示之刑，並就被告丙○○部分諭知易科罰金之折算標
    準，以資懲儆。扣案之花剪1 支為被告甲○○所有，供其犯
    罪所用之物，業據其陳明在卷，應依刑法第38條第1 項第2
    款之規定宣告沒收，至扣案之破壞剪、尖嘴剪及香蕉刀各1
    支，非屬違禁物，且被告甲○○係持花剪剪斷電纜線而竊取
    之，亦據其陳明在卷，故上開破壞剪、尖嘴剪及香蕉刀自非
    供被告甲○○為本件犯罪所用之物，爰不予宣告沒收，併此
    敘明。
據上論斷，應依刑事訴訟法第299 條第1 項前段，刑法第56條、
第321 條第1 項第3 款、第349 條第2 項、第41條第1 項前段、
第38條第1 項第2 款，罰金罰鍰提高標準條例第1 條前段、第2
條，判決如主文。
本案經檢察官葉容芳到庭執行職務。
中    華    民    國    95    年    4     月    25    日
                  刑事第五庭    審判長法  官    石家禎
                                      法  官    李宜娟
                                      法  官    林家聖
以上正本證明與原本無異。
如不服本判決應於收受本判決送達後10日內向本院提出上訴書狀
，其未敘述上訴理由者，並得於提起上訴後10日內向本院補提理
由書狀（均須按他造當事人之人數附繕本）「切勿逕送上級法院
」
中    華    民    國    95    年    4     月    25    日
                                書記官  莊正彬
附錄本判決論罪科刑法條全文：
刑法第321條第1項
犯竊盜罪而有左列情形之一者，處6 月以上、5 年以下有期徒刑
：
一  於夜間侵入住宅或有人居住之建築物、船艦或隱匿其內而犯
    之者。
二  毀越門扇、牆垣或其他安全設備而犯之者。
三  攜帶兇器而犯之者。
四  結夥三人以上而犯之者。
五  乘火災、水災或其他災害之際而犯之者。
六  在車站或埠頭而犯之者。
刑法第349條第2項
搬運、寄藏、故買贓物或為牙保者，處 5 年以下有期徒刑、拘役
或科或併科 1 千元以下罰金。


司法院資訊處製作；財團法人民間司法改革基金會備份。
